臺灣屏東地方法院刑事判決　　　　　　 100年度訴字第1126號
公　訴　人　臺灣屏東地方法院檢察署檢察官
被　　　告　楊茂慶
上列被告因違反毒品危害防制條例案件，經檢察官提起公訴（10
0 年度毒偵字第1415、1472號），被告於準備程序中，就被訴事
實為有罪之陳述，本院告知其簡式審判程序之旨，聽取當事人意
見後，裁定由受命法官獨任依簡式審判程序審理，茲判決如下：
    主  文
楊茂慶施用第一級毒品，累犯，處有期徒刑拾月；又施用第二級
毒品，累犯，處有期徒刑肆月；又施用第一級毒品，累犯，處有
期徒刑拾壹月；又施用第二級毒品，累犯，處有期徒刑伍月。應
執行有期徒刑壹年拾月。
    事  實
一、楊茂慶前因施用毒品案件，經本院以91年度毒聲字第954 號
    裁定送觀察、勒戒，於民國91年9 月9 日執行完畢釋放出所
    ，並由臺灣屏東地方法院檢察署檢察官以91年度毒偵字第97
    1 號為不起訴處分確定。其於前揭觀察、勒戒執行完畢釋放
    後5 年內，又因施用第一、二級毒品案件，經本院以93年度
    訴字第879 號判決判處有期徒刑7 月、4 月，應執行有期徒
    刑9 月確定，嗣假釋出監，復因遭撤銷假釋而入監執行殘刑
    ，另因減刑2 分之1 ，於96年7 月16日執行完畢。詎猶不知
    悔改，分別為下列行為：
  (一)基於施用第一級毒品海洛因之犯意，於100 年2 月3 日，在
    屏東縣九如鄉○○村○○路24巷12之1 號住處，以將海洛因
    置入注射針筒（未扣案）加水液化後施打之方式，施用第一
    級毒品海洛因1 次；又基於施用第二級毒品甲基安非他命之
    犯意，於同日，在上開住處，以將甲基安非他命置入玻璃球
    （未扣案）內燒烤吸食之方式，施用第二級毒品甲基安非他
    命1 次。嗣於100 年2 月3 日晚上9 時10分許，在高雄市○
    ○區○○路與江山路之路口，為警查獲，循線查悉上情。
  (二)基於施用第一級毒品海洛因之犯意，於100 年4 月26日，在
    屏東縣九如鄉○○村○○路24巷12之1 號住處，以將海洛因
    置入注射針筒（未扣案）加水液化後施打之方式，施用第一
    級毒品海洛因1 次；又基於施用第二級毒品甲基安非他命之
    犯意，於同日，在上開住處，以將甲基安非他命置入玻璃球
    （未扣案）內燒烤吸食之方式，施用第二級毒品甲基安非他
    命1 次。嗣於100 年4 月26日晚上9 時50分許，在屏東縣鹽
    埔鄉○○村○○○道路，為警查獲，循線查悉上情。
二、案經高雄市政府警察局仁武分局移送臺灣高雄地方法院檢察
    署檢察官陳請臺灣高等法院高雄分院檢察署檢察長核轉及屏
    東縣政府警察局里港分局報告臺灣屏東地方法院檢察署檢察
    官偵查起訴。
    理  由
一、上開犯罪事實，業經被告楊茂慶於本院審理時坦承不諱，而
    其分別為警查獲後所採集之尿液，經以酵素免疫分析法初步
    篩選，再以氣相層析質譜儀法確認，確均呈現嗎啡（施用海
    洛因之代謝物為嗎啡）及甲基安非他命陽性反應，有高雄市
    政府警察局仁武分局偵辦毒品案件尿液採證檢驗對照表（檢
    體編號：18號）、臺灣檢驗科技股份有限公司濫用藥物檢驗
    報告（檢體編號：18號）、屏東縣警察局里港分局毒品案件
    涉嫌人尿液採證編號姓名對照表（檢體編號：里警00000000
    號）、正修科技大學超微量研究科技中心尿液檢驗報告（檢
    體編號：里警分第00000000號）各1 份在卷可稽，足認被告
    之自白與事實相符。觀之事實欄所載被告前案紀錄，被告於
    經觀察、勒戒執行完畢釋放後5 年內，又因施用第一、二級
    毒品犯行經追訴處罰，有臺灣高等法院被告前案紀錄表1 份
    附卷可憑，其再犯本案，已不屬毒品危害防制條例第20條規
    定之「初犯」或「5 年後再犯」，自應依同條例第10條之規
    定處罰（最高法院97年度第5 次刑事庭會議決議參照）。本
    案事證明確，被告犯行均洵堪認定，應依法論科。
二、按海洛因、甲基安非他命分屬毒品危害防制條例第2 條第2
    項第1 款、第2 款規定之第一級、第二級毒品，核被告2 次
    先後施用海洛因、甲基安非他命之行為，均係犯毒品危害防
    制條例第10條第1 項、第2 項之施用第一級毒品罪及施用第
    二級毒品罪。其為前揭犯行而持有第一級毒品海洛因及第二
    級毒品甲基安非他命，持有之低度行為，應為施用之高度行
    為所吸收，均不另論罪。而所犯4 罪間，因犯意各別，行為
    不同，應予分論併罰。另被告有如事實欄所示之前案紀錄，
    於96年7 月16日執行完畢乙節，有臺灣高等法院被告前案紀
    錄表1 份存卷可考，其於有期徒刑執行完畢後5 年內，故意
    再犯本案有期徒刑以上之罪，均為累犯，所犯之罪皆應依刑
    法第47條第1 項之規定，加重其刑。爰審酌被告已曾因相同
    犯行經戒毒處遇及追訴處罰，猶未能知所警惕，顯然漠視法
    令之禁制，惟其犯罪行為主要係戕害自身，且事後坦承犯行
    ，犯後態度尚無不良，暨其施用毒品之動機、目的、素行等
    一切情狀，分別量處如主文所示之刑，並定其應執行刑。
據上論斷，應依刑事訴訟法第273 條之1 第1 項、第284 條之1
、第299 條第1 項前段，毒品危害防制條例第10條第1 項、第2
項，刑法第11條前段、第47條第1 項、第51條第5 款，判決如主
文。
本案經檢察官潘國威到庭執行職務。
中    華    民    國   100    年    11    月    29    日
                  刑事第一庭    法  官  許嘉仁
以上正本證明與原本無異。
如不服本判決應於收受判決後10日內向本院提出上訴書狀，並
應敘述具體理由；其未敘述上訴理由者，應於上訴期間屆滿後
20日內向本院補提理由書（均須按他造當事人之人數附繕本）
「切勿逕送上級法院」。
中    華    民    國   100    年    11    月    29    日
                                書記官  劉淑蓉
附錄本案論罪科刑之法條：
毒品危害防制條例第10條第1項、第2項
毒品危害防制條例第10條
施用第一級毒品者，處 6 月以上 5 年以下有期徒刑。
施用第二級毒品者，處 3 年以下有期徒刑。